【裁判字號】    97,上訴,1384
【裁判日期】    980106
【裁判案由】    毒品危害防制條例
【裁判全文】
臺灣高等法院臺南分院刑事判決        97年度上訴字第1384號
上  訴  人
即  被  告  甲○○
                    現另案於臺灣高雄女子監獄執行中
上列上訴人因毒品危害防制條例案件，不服臺灣台南地方法院97
年度訴字第1747號中華民國97年11月11日第一審判決（起訴案號
：臺灣台南地方法院檢察署97年度偵字第2171、2224號），提起
上訴，本院判決如下：
    主  文
上訴駁回。
    事  實
一、甲○○於民國（下同）96年間，因施用毒品案件，經臺灣臺
    南地方法院裁定送勒戒處所觀察、勒戒後，認無繼續施用毒
    品傾向，由台灣台南地方法院檢察署檢察官於96年11月15日
    以96年度毒偵字第1421號不起訴處分確定，又因竊盜案件，
    經台灣台南地方法院以96年度易字第1337號判決判處有期徒
    刑2月，於民國97年5月19日執行完畢出監。明知海洛因及安
    非他命已分別列為毒品危害防制條例第2條第2項第1款、第2
    款所稱之第一級、第二級毒品，竟於5年內，基於施用第一
    級毒品海洛因之犯意，於97年8月11日下午3時許，在臺南市
    安南區○○路○段254號「樺谷飯店」，以將海洛因置入注射
    針筒內施打身體血管之方式，施用海洛因1次；又基於施用
    第二級毒品安非他命之犯意，於同日下午3時許，在上開地
    點，以將安非他命置於玻璃球內加熱燃燒產生燻煙，再吸食
    該燻煙之方式，施用安非他命1次。另基於施用海洛因之犯
    意，於97年8月13日上午8時許，在臺南縣永康市○○路路邊
    ，以前開方式，施用海洛因1次。嗣於97年8月11日下午5時
    30分許，在前揭「樺谷飯店」為警盤查後查獲，並扣得海洛
    因1包（毛重0.82公克），復於同年月13日下午5時30分許，
    在臺南市○區○○街「北海複和式餐廳」前經警盤查後查獲
    ，並扣得海洛因7包（毛重共2.58公克）、注射針筒4支、電
    子秤1臺、行動電話1支（含SIM卡1片）。
二、案經臺南市警察局第三分局報告台灣台南地方法院檢察署檢
    察官偵查起訴。
    理  由
一、上揭犯罪事實，業經被告甲○○於警、偵訊中自白不諱，且
    被告為警查獲時所採集之尿液經送檢驗結果，呈嗎啡及甲基
    安非他命陽性反應，此有詮昕科技股份有限公司於97年8月
    25日出具之檢驗報告2紙附卷可稽，並有毒品海洛因1包（毛
    重0.82公克）、海洛因7包（毛重共2.58公克）、注射針筒
    4支等扣案可證，足認被告上開自白與事實相符，
二、核被告甲○○所為，係犯毒品危害防制條例第10條第1、2項
    之施用第一、二級毒品罪。被告持有第一級毒品海洛因、第
    二級毒品之行為，為施用行為所吸收，不另論罪。又被告前
    曾於96年間，因施用毒品案件，經臺灣臺南地方法院裁定送
    勒戒處所觀察、勒戒後，認無繼續施用毒品傾向，由本署檢
    察官於96年11月15日為不起訴處分確定並經釋放，有本署刑
    案資料查註紀錄表、全國施用毒品案件紀錄表各1份在卷可
    參，足認被告於觀察、勒戒執行完畢釋放後，5年內再犯本
    件施用毒品之罪，堪予認定。
三、核被告甲○○所為，係犯毒品危害防制條例第10條第1、2項
    之施用第一、二級毒品罪。被告持有第一級毒品海洛因、第
    二級毒品安非他命之低度行為，各為進而施用之高度行為所
    吸收，均不另論罪。被告所犯上開三罪間，犯意各別，行為
    各異，應予分論併罰。被告有如起訴書犯罪事實欄所載之前
    科執行情形，有臺灣高等法院被告全國前案紀錄表1份在卷
    可按。其前受有期徒刑之執行完畢後，5年內故意再犯本件
    有期徒刑以上之罪，為累犯，應依刑法第47條第1項規定加
    重其刑。
四、原審因予適用毒品危害防制條例第10條第1項、第2項、第18
    條第1項前段，刑法第11條、第47條第1項、第51條第5款、
    第38條第1項第2款，並審酌被告多次施用毒品，雖性質上屬
    對自我身心健康之自戕行為，尚未侵害他人權益，然其前因
    施用毒品經送觀察、勒戒後，猶不思戒絕革除惡習，再犯本
    件施用第一級毒品、第二級毒品犯行，顯未因前所受觀察、
    勒戒處分之執行而記取教訓，及其犯後坦承犯行，態度良好
    等一切情狀，就施用第一級毒品部分，各量處有期徒刑十月
    ，施用第二級毒品部分，量處有期徒刑六月，並定其應執行
    刑，扣案海洛因8包為第一級毒品，（見高雄市立凱旋醫院
    高市凱醫驗字第7937號濫用藥物成品檢驗鑑定書、法務部調
    查局濫用藥物實驗室調科壹字第09723035890號鑑定書，見
    97年度毒偵字第2172號卷第12頁、97年度毒偵字第2224號卷
    第20頁），應依毒品危害防制條第18條第1項前段之規定沒
    收銷燬之；又注射針筒4支係被告甲○○所有，供施用毒品
    所用之物，業經其供承在卷，爰依刑法第38條第1項第2款宣
    告沒收。
五、本院核其認事用法俱無不合，量刑亦稱妥適，被告上訴意旨
    否認犯罪，空言指摘原判決不當，為無理由，應予駁回。
據上論結，應依刑事訴訟法第368條，判決如主文。
本案經檢察官趙中岳到庭執行職務。
中    華    民    國    98    年    1     月    6     日
                  刑事第五庭    審判長法  官  楊明章
                                      法  官  顏基典
                                      法  官  楊子莊
以上正本證明與原本無異。
施用第二級毒品部分不得上訴。
施用第一級毒品部分如不服本判決應於收受送達後10日內向本院
提出上訴書狀，其未敘述上訴理由者，並得於提起上訴後10日內
向本院補提理由書（均須按他造當事人之人數附繕本）「切勿逕
送上級法院」。
                                      書記官  王全龍
中    華    民    國    98    年    1     月    7     日
附錄本判決論罪科刑法條：
毒品危害防制條例第10條
施用第1級毒品者，處6月以上5年以下有期徒刑。
施用第2級毒品者，處3年以下有期徒刑。


司法院資訊處製作；財團法人民間司法改革基金會備份。
